【裁判字號】    97,訴,4967
【裁判日期】    971231
【裁判案由】    毒品危害防制條例
【裁判全文】
臺灣板橋地方法院刑事判決              97年度訴字第4967號
公  訴  人  臺灣板橋地方法院檢察署檢察官
被      告  甲○○
上列被告因毒品危害防制條例案件，經檢察官提起公訴（97年度
毒偵字第7838號），嗣因被告就被訴事實為有罪之陳述，本院告
知被告簡式審判程序之旨，並聽取當事人之意見後，裁定改由受
命法官獨任依簡式審判程序進行，判決如下：
    主  文
甲○○施用第一級毒品，累犯，處有期徒刑捌月。
    事  實
一、甲○○前因施用毒品案件，經本院裁定送觀察、勒戒後，認
    有繼續施用毒品之傾向，再經本院裁定送戒治處所施以強制
    戒治，於民國89年12月12日強制戒治執行完畢。甲○○於上
    開強制戒治執行完畢釋放後之5 年內，復因施用毒品案件，
    經本院以95年度簡字第908 號判處有期徒刑6 月確定，嗣於
    95年5 月19日繳納易科罰金而執行完畢。詎其猶不知悔改，
    復基於施用第一級毒品海洛因、第二級毒品甲基安非他命之
    犯意，於97年7 月25日晚間某時，在其臺北縣三峽鎮○○路
    54號之住處內，以注射針筒之方式同時注射施用海洛因及甲
    基安非他命1 次。嗣於97年7 月26日20時30分許因所涉他案
    為警通知前往說明，並同意員警採集其尿液送驗，結果呈海
    洛因代謝物可待因、嗎啡類、安非他命、甲基安非他命陽性
    反應。
二、案經臺北縣政府警察局樹林分局報告臺灣板橋地方法院檢察
    署檢察官偵查起訴。
    理  由
一、按本案被告甲○○所犯係死刑、無期徒刑、最輕本刑為3 年
    以上有期徒刑以外之罪，其於準備程序就前揭被訴事實為有
    罪之陳述，經法官告知簡式審判程序之旨，並聽取其與公訴
    人之意見後，本院認無不得或不宜改依簡式審判程序進行之
    處，爰裁定由受命法官獨任進行簡式審判程序，合先敘明。
二、上揭事實，業據被告於本院準備及審理程序中坦承不諱，且
    被告經警採尿送驗，檢驗結果確呈海洛因代謝物可待因、嗎
    啡類、安非他命、甲基安非他命之陽性反應，有臺灣檢驗科
    技股份有限公司出具之濫用藥物檢驗報告、臺北縣政府警察
    局樹林分局偵辦毒品危害防制條例案被移送人姓名代碼對照
    表各乙份在卷可憑，足認被告前開出於任意性之自白與事實
    相符，本件事證明確，被告犯行洵堪認定。
三、按海洛因、甲基安非他命分別為毒品危害防制條例第2 條第
    2 項第1 款、第2 款所稱之第一、二級毒品，不得施用、持
    有。次按，犯毒品危害防制條例第10條施用第一級、第二級
    毒品之罪者，檢察官應聲請法院裁定，令被告入勒戒處所觀
    察、勒戒，經觀察、勒戒後，檢察官依據勒戒處所之陳報，
    認受觀察、勒戒人無繼續施用毒品傾向者，應即釋放，並為
    不起訴之處分；認受觀察、勒戒人有繼續施用毒品之傾向者
    ，檢察官應聲請法院裁定令入戒治處所強制戒治，其期間為
    6 個月以上，至無繼續強制戒治之必要為止，但最長不得逾
    1 年，強制戒治期滿，應即釋放，由檢察官為不起訴之處分
    。觀察、勒戒或強制戒治執行完畢釋放後，5 年內再犯第10
    條之罪者，應依一般刑事訴訟程序予以起訴論罪科刑，此觀
    諸毒品危害防制條例第20條第1 項、第2 項、第23條第1 項
    、第2 項規定自明。而被告若於5 年內已再犯，經依法追訴
    處罰，縱其第3 次（或第3 次以上）再度施用毒品之時間，
    在初犯經觀察、勒戒或強制戒治執行完畢釋放5 年以後，已
    不合於「5 年後再犯」之規定，且因已於「5 年內再犯」，
    顯見其再犯率甚高，原實施觀察、勒戒或強制戒治，已無法
    收其實效，即應依該條例第10條處罰（最高法院95年第7 次
    刑事庭會議決定可資參照）。被告既有如犯罪事實欄所示觀
    察、勒戒、強制戒治及論罪科刑之前科，有臺灣高等法院被
    告前案紀錄表乙份在卷可佐，本件施用毒品案件依前述規定
    自應予以起訴論罪科刑。是核被告所為，係犯毒品危害防制
    條例第10條第1 項、第2 項之施用第一級、第二級毒品罪。
    其持有第一級、第二級毒品之低度行為，應為其後之施用高
    度行為所吸收，不另論罪。被告以一施用行為同時施用第一
    級、第二級毒品，為想像競合犯，應依刑法第55條規定，從
    一重論以施用第一級毒品罪。查被告曾有如犯罪事實欄所示
    之論罪科刑前科，已如前述，其於有期徒刑執行完畢後5 年
    內，故意再犯本案有期徒刑以上之罪，為累犯，應依刑法第
    47條第1 項規定加重其刑。爰審酌被告經強制戒治及論罪科
    刑後，仍未能戒絕毒癮，顯見其戒絕毒癮之意念非堅，惟念
    其於犯罪後坦承犯行，態度良好，且施用毒品行為，乃屬對
    自身健康之戕害行為，及其犯罪動機、目的、手段等一切情
    狀，量處如主文所示之刑，以資懲儆。
據上論斷，應依刑事訴訟法第273 條之1 第1 項、第299 條第1
項前段，毒品危害防制條例第10條第1 項、第2 項，刑法第11條
前段、第55條、第47條第1 項，判決如主文。
本件經檢察官蘇振文到庭執行職務。
中    華    民    國    97    年    12    月    31    日
                  刑事第六庭  法  官  盧軍傑
上列正本證明與原本無異。
如不服本判決，應於判決送達後10日內敘明上訴理由，向本院提
出上訴狀 (應附繕本) ，上訴於臺灣高等法院。其未敘述上訴理
由者，應於上訴期間屆滿後20日內向本院補提理由書「切勿逕送
上級法院」。
                              書記官  周玉茹
中    華    民    國    97    年    12    月    31    日
附錄本案論罪科刑法條全文：
毒品危害防制條例第10條
施用第一級毒品者，處6 月以上5 年以下有期徒刑。
施用第二級毒品者，處3 年以下有期徒刑。


司法院資訊處製作；財團法人民間司法改革基金會備份。
